臺灣桃園地方法院刑事判決　　　　　　　　　　　　　九十三年度訴字第七六號
　　公　訴　人　臺灣桃園地方法院檢察署檢察官
　　被　　　告　甲○○
　　指定辯護人　本院公設辯護人 陳瑞明
右列被告因毒品危害防制條例案件，經檢察官提起公訴（九十三年度毒偵字第一０三
０號）及移
自白犯罪，檢察官聲請改依協商程序判決，本院合議庭裁定改依簡式程序，判決如左
：
    主  文
甲○○連續施用第一級毒品，累犯，處有期徒刑捌月，扣案之第一級毒品海洛因貳拾
包（合計淨重壹參柒點零參公克）、含有海洛因之殘渣袋伍拾柒個，均沒收銷燬之；
又連續施用第二級毒品，累犯，處有期徒刑陸月，扣案之第二級毒品安非他命拾包（
合計毛重壹壹柒點玖參參公克）、含有安非他命之殘渣袋肆個，均沒收銷燬之；扣案
之安非他命吸食器貳組、削尖分裝吸管參支，均沒收。應執行有期徒刑壹年，扣案之
第一級毒品海洛因貳拾包（合計淨重壹參柒點零參公克）、含有海洛因之殘渣袋伍拾
柒個、第二級毒品安非他命拾包（合計毛重壹壹柒點玖參參公克）、含有安非他命之
殘渣袋肆個，均沒收銷燬之；扣案之安非他命吸食器貳組、削尖分裝吸管參支，均沒
收。
    事實及理由
一、犯罪事實：被告甲○○前於民國八十六年間因違反戡亂時期肅清煙毒條例及非法
    施用化學合成麻醉藥品等案件，經本院分別判處有期徒刑三年八月、六月，應執
    行有期徒刑四年確定，並於八十七年十二月三十一日因縮短刑期假釋出監，嗣假
    釋未經撤銷，於九十年一月十九日視為已執行完畢，於九十一年間又因施用毒品
    案件，經本院以九十一年度毒聲字第一０七七號裁定送觀察、勒戒後，認有繼續
    施用毒品之傾向，經本院以九十一年度毒聲字第二一一一號裁定令入戒治處所施
    以強制戒治，嗣強制戒治期滿後，由臺灣桃園地方法院檢察署檢察官於九十二年
    八月八日，以九十二年度戒毒偵字第九八號不起訴處分確定。詎其仍未戒除毒癮
    ，明知海洛因、安非他命分別係毒品危害防制條例所稱之第一級、第二級毒品，
    不得非法持有及施用，竟仍分別基於施用第一級、第二級毒品之概括犯意，自九
    十二年十二月間某日起至九十三年四月十九日止，連續在其位於桃園縣桃園市○
    ○○街十二號六樓及同縣市○○路一０００號八樓之二一室等處所，連續非法施
    用第一級毒品海洛因、第二級毒品安非他命多次，嗣於九十三年一月二十七日二
    十二時十五分許，在桃園縣桃園市○○路九九八號前為警查獲，並帶同警員至桃
    園縣桃園市○○路一０００號八樓之二一室，扣得其所有之第一級毒品海洛因十
    包（合計淨重一三０‧五三公克、空包裝重八‧八四公克）、含有海洛因之殘渣
    袋三十七個、第二級毒品安非他命九包（實秤毛重合計一一七‧二九三公克），
    及其所有供（但非專供）施用毒品所用之安非他命吸食器一組，及與本案無關之
    電子秤二台、分裝袋九百二十個；及於九十三年四月二十日二十一時許，在桃園
    縣桃園市○○○街十二號六樓住處為警查獲，並扣得其所有第一級毒品海洛因十
    包（合計淨重六‧五公克、空包裝重六‧一七公克）、含有海洛因之殘渣袋二十
    個、第二級毒品安非他命一包（毛重０‧六四公克）、含有安非他命之殘渣袋四
    個，及其所有供（但非專供）施用安非他命所用之吸食器一組、削尖分裝吸管三
    支，以及與本案無關之電子秤一台、分裝袋二包等物，始知上情。
二、證據：
（一）被告甲○○於警、偵訊及本院訊問中之自白。
（二）卷附桃園縣衛生局不法藥物尿液檢定書、臺灣尖端先進生技醫藥股份有限公司
      濫用藥物檢驗報告、桃園縣政府警察局刑警隊被採尿人姓名編號對照表、臺北
      市政府警察局北投分局嫌犯尿水委驗單及法務部調查局九十三年三月八日、五
      月二十一日鑑定通知書及行政院衛生署管制藥品管理局管檢字第０九三０００
      五二六二號、第0000000000號檢驗成績書等。
（三）第一次扣案之第一級毒品海洛因十包（合計淨重一三０‧五三公克、空包裝重
      八‧八四公克）、含有海洛因之殘渣袋三十七個、第二級毒品安非他命九包（
      實秤毛重合計一一七‧二九三公克），及其所有施用安非他命所用之吸食器一
      組；第二次扣案之第一級毒品海洛因十包（合計淨重六‧五公克、空包裝重六
      ‧一七公克）、含有海洛因之殘渣袋二十個、第二級毒品安非他命一包（毛重
      ０‧六四公克）、含有安非他命之殘渣袋四個，及其所有施用安非他命所用之
      吸食器一組、削尖分裝吸管三支等物。
三、檢察官移請併案審理部分（即臺灣桃園地方法院檢察署九十三年度毒偵字第一八
    三三號）與起訴之部分，有連續犯之裁判上一罪之關係，本院自得併予審理。又
    本件被告已認罪，經檢察官與被告於準備程序達成協商之合意，其合意內容為：
    被告連續施用第一級毒品海洛因部分願受科處有期徒刑八月；連續施用第二級毒
    品安非他命部分願受科處有期徒刑六月，合併應執行有期徒刑一年。經查，上開
    協商合意並無刑事訴訟法第四百五十五條之四第一項所列情形之一，檢察官聲請
    改依協商程序而為判決，本院爰不經言詞辯論，於協商合意範圍內為協商判決，
    合予敘明。
四、沒收：第一次扣案之第一級毒品海洛因十包（合計淨重一三０‧五三公克、空包
    裝重八‧八四公克）、含有海洛因之殘渣袋三十七個（海洛因殘渣量微與塑膠袋
    無法分離）、第二級毒品安非他命九包（實秤毛重合計一一七‧二九三公克），
    第二次扣案之第一級毒品海洛因十包（合計淨重六‧五公克、空包裝重六‧一七
    公克）、含有海洛因之殘渣袋二十個（海洛因殘渣量微與塑膠袋無法分離）、第
    二級毒品安非他命一包（毛重０‧六四公克）、含有安非他命之殘渣袋四個（安
    非他命殘渣量微與塑膠袋無法分離），應依毒品危害防制條例第十八條第一項前
    段之規定，均沒收銷燬之。另被告所有供（但非專供）施用安非他命所用之吸食
    器二組、削尖分裝吸管三支等，爰依刑法第三十八條第一項第二款之規定，宣告
    沒收。至扣案與本案無關之電子秤三台、分裝袋九百二十個、分裝袋二包，雖均
    屬被告所有，然均非屬違禁物，自不得宣告沒收，附此敘明。
五、應適用之法條：刑事訴訟法第四百五十五條之四第二項、第四百五十五條之八，
    毒品危害防制條例第十條第一項、第二項、第十八條第一項前段，刑法第十一條
    前段、第五十六條、第四十七條、第五十一條第五款、第三十八條第一項第二款
    。
六、本判決除有刑事訴訟法第四百五十五條之四第一項第一款、第二款、第四款、第
    六款、第七款所定情形之一，或違反同條第二項規定者外，不得上訴。
七、如不服本件判決，得自收受判決送達之日起十日內，向本院提出上訴書狀，上訴
    於第二審法院。
中      華      民      國    九十三    年      七      月      二十    日
                                 臺灣桃園地方法院刑事第二庭
                                     法  官  許乃文
右正本證明與原本無異。
如不服本判決，應於判決送達後十日內向本院提出上訴狀( 應附繕本 )，上訴於
臺灣高等法院。
             書記官  陳慧玲
中       華      民      國   九十三     年      七     月      二十    日
附錄：本案論罪科刑法條全文
毒品危害防制條例第十條：
施用第一級毒品者，處六月以上五年以下有期徒刑。
施用第二級毒品者，處三年以下有期徒刑。
